【裁判字號】    99,易,107
【裁判日期】    990205
【裁判案由】    竊盜
【裁判全文】
臺灣臺北地方法院刑事判決               99年度易字第107號
公  訴  人  臺灣臺北地方法院檢察署檢察官
被      告  甲○○
 上列被告因竊盜案件，經檢察官提起公訴（98年度偵字第28320
號），因被告於準備程序進行中，就被訴事實為有罪之陳述，經
本院告知簡式審判程序意旨，並聽取公訴人及被告之意見後，本
院裁定依簡式審判程序審理，判決如下：
    主  文
甲○○共同攜帶凶器毀壞安全設備竊盜，累犯，處有期徒拾月。
未扣案之破壞剪壹支、老虎鉗壹支均沒收。
    事  實
一、甲○○於民國93年間，因竊盜案件經臺灣高雄地方法院以93
    年度訴字第1939號判處有期徒刑7月確定，並於94年11月24
    日執行完畢出監。於94年間，因槍砲彈藥刀械管制條例案件
    ，經臺灣高等法院高雄分院以95年度上訴字第116號判處有
    期徒刑8月確定；於95年間，因施用毒品案件，經臺灣高雄
    地方法院以95年度訴字第3279號判處有期徒刑8月確定；於
    95年間，再次因竊盜案件，經同院分別判處有期徒刑6月及
    8月確定，前開4罪嗣均分別經減刑為4月、4月、3月、4月，
    前開4罪除槍砲彈藥刀械管制條例案件外，合併應執行有期
    徒刑1年10月，而於97年12月26日假釋出監付保護管束，保
    護管束期滿未經撤銷而以執行完畢論。詎猶不知悔改，竟與
    綽號「阿華」真實姓名年籍不詳之成年男子基於意圖為自己
    不法所有之犯意聯絡，於98年8月5日凌晨2時許，由「阿華
    」攜帶其所有客觀上可供作為兇器之破壞剪、老虎鉗各一支
    ，並騎乘不詳車號之機車附載甲○○，至位於乙○○所經營
    夜間無人居住之臺北縣新店市○○路○段175號「泉和機車行
    」，分由甲○○持老虎鉗，「阿華」則持破壞剪共同剪斷上
    開機車行廁所之鐵窗，再侵入上開機車行內，竊取乙○○所
    有之現金新臺幣（下同）15萬元、手錶3只、澳洲金幣3枚、
    重機車專用安全帽3頂等物，得手後，甲○○分得現金5、6
    萬元花用，其餘財物則由「阿華」分得。嗣經警採集現場指
    紋送驗後，始循線查獲。
二、案經乙○○訴由臺北縣政府警察局新店分局報告臺灣臺北地
    方法院檢察署檢察官偵查起訴。
    理  由
一、按除被告所犯為死刑、無期徒刑、最輕本刑為3 年以上有期
    徒刑之罪或高等法院管轄第一審案件者外，於法院行準備程
    序進行中，被告先就被訴事實為有罪之陳述時，審判長得告
    知被告簡式審判程序之旨，並聽取當事人、代理人、辯護人
    及輔佐人之意見後，裁定進行簡式審判程序；又簡式審判程
    序之證據調查，不受刑事訴訟法第159 條第1 項、第161 條
    之2 、第161 條之3 、第163 條之1 及第164 條至第170 條
    規定之限制，刑事訴訟法第273 條之1 第1 項、第273 條之
    2分別定有明文。本件被告甲○○所犯係死刑、無期徒刑、
    最輕本刑為3年以上有期徒刑以外之罪，其於準備程序中就
    被訴事實為有罪之陳述，經告知簡式審判程序之旨，並聽取
    公訴人、被告之意見後，認適宜由進行簡式審判程序，爰依
    刑事訴訟法第273條之1第1項規定，進行簡式審判程序，合
    先敘明。
二、上揭事實業據被告甲○○於偵查中、本院審理中均坦承不諱
    ，且經證人乙○○於警詢中指述明確，並有內政部警政署刑
    事警察局98年9月18日刑紋字第0980128806號鑑定書、現場
    採證照片14張、甲○○持有之0000000000行動電話門號之通
    聯調閱查詢單等附卷可稽，被告自白核與事實相符，應值採
    信。本案事證明確，被告犯行洵堪認定，應依法論科。
三、按刑法第321條第1項第3款之攜帶兇器竊盜罪，係以行為人
    攜帶兇器竊盜為其加重條件，此所謂兇器，其種類並無限制
    ，凡客觀上足對人之生命、身體、安全構成威脅，具有危險
    性之兇器均屬之，且祇須行竊時攜帶此種具有危險性之兇器
    為已足，並不以攜帶之初有行兇之意圖為必要；亦即行為人
    攜帶兇器有行兇之可能，客觀上具有危險性，即為已足，至
    其主觀上有無持以行兇或反抗之意思，尚非所問（最高法院
    79年臺上字第5253號判例意旨及同院74年度第3 次刑事庭會
    議決議意旨參照）。查本件被告行竊時所使用之破壞剪、老
    虎鉗一般均係以金屬材質製成，且其質地堅硬銳利，客觀上
    足以對於他人之生命、身體構成威脅而具有危險性，自屬刑
    法所謂兇器甚明。被告於夜間與成年之「阿華」，共同攜帶
    客觀上足以傷害人之生命、身體之兇器前往被害人之機車行
    行竊，並以該等工具破壞鐵窗入內行竊得手，核其所為，係
    犯刑法第321條第1項第2款、第3款之攜帶兇器毀壞安全設備
    之加重竊盜罪。被告與「阿華」就本案犯行，有犯意聯絡及
    行為分擔，應依刑法第28條之規定，論以共同正犯。被告有
    如事實欄所載之前科，此有臺灣高等法院被告前案紀錄表附
    卷可稽，其於有期徒刑執行完畢後，5年內故意再犯有期徒
    刑以上之本罪，為累犯，應依刑法第47條第1項之規定，加
    重其刑。爰審酌被告正值盛年，竟不思以正途謀生，而攜帶
    兇器，甚至毀壞安全設備實行竊盜犯行，其所為對居家安寧
    之維護及被害人財產法益侵害實屬情節重大，惟念及其犯後
    坦承犯行，暨其生活狀況、智識程度等一切情狀，爰量處如
    主文所示之刑，以示懲儆。
三、按共同正犯因相互間利用他人之行為，以遂行其犯意之實現
    ，本於責任共同原則，有關沒收部分，對於共犯間供犯罪所
    用之物，自均應為沒收之諭知（最高法院92年度台上字第70
    50號判決意旨可資參照）。查被告為上開加重竊盜犯行所用
    之破壞剪1支、老虎鉗1支，係共犯「阿華」所有，且係供犯
    本案犯罪所用之物等情，業據被告供承明確，是上開破壞剪
    、老虎鉗雖未扣案，惟尚無證據證明業已滅失，爰依刑法第
    38條第1項第2款之規定諭知沒收。
據上論斷，應依刑事訴訟法第284 條之1 、第273 條之1 、第29
9 條第1 項前段，刑法第28條、第321 條第1 項第2 款、第3 款
、第47條第1 項、第38條第1項第2款，判決如主文。
本案經檢察官李彥霖到庭執行職務
中    華    民    國    99    年    2     月    5    日
                  刑事第十七庭  法  官  楊雅清
上正本證明與原本無異。
如不服本判決應於收受送達後10日內向本院提出上訴書狀，並應
敘述具體理由；其未敘述上訴理由者，應於上訴期間屆滿後20日
內向本院補提理由書（均須按他造當事人之人數附繕本）「切勿
逕送上級法院」。告訴人或被害人如對於本判決不服者，應具備
理由請求檢察官上訴，其上訴期間之計算係以檢察官收受判決正
本之日期為準。
                                書記官  吳俊龍
中    華    民    國    99    年    2     月    5     日
附錄本案論罪科刑法條全文：
中華民國刑法第321條
（加重竊盜罪）
犯竊盜罪而有左列情形之一者，處 6 月以上、 5 年以下有期徒
刑：
一、於夜間侵入住宅或有人居住之建築物、船艦或隱匿其內而犯
    之者。
二、毀越門扇、牆垣或其他安全設備而犯之者。
三、攜帶兇器而犯之者。
四、結夥三人以上而犯之者。
五、乘火災、水災或其他災害之際而犯之者。
六、在車站或埠頭而犯之者。
前項之未遂犯罰之。

司法院資訊處製作；財團法人民間司法改革基金會備份。
